臺灣高等法院交通事件裁定　　　　　　 96年度交抗字第385號
抗　告　人
即受處分人　甲○○
上列抗告人因違反道路交通管理處罰條例案件，不服臺灣士林地
方法院中華民國96年4月30日裁定（96年度交聲更 (一)字第6號
），提起抗告，本院裁定如下：
        主  文
抗告駁回。
        理  由
一、按汽車行駛於高速公路、快速公路或設站管制之道路，不遵
    使用限制、禁止、行車管制及管理事項之管制規則而有行車
    速度超過規定之最高速限或低於規定之最低速限之行為者，
    處汽車駕駛人新臺幣（下同）3,000元以上6,000元以下罰鍰
    ，並記違規點數1點，道路交通管理處罰條例第33條第1項第
    1款及第63條第1項第1款分別定有明文。
二、原處分意旨略以：受處分人甲○○於民國95年7月17日14時
    26分許，駕駛車號V2-9083號自用小客車在國道5號南下28.7
    公里處，經警拍照逕行舉發「速限70公里，經雷達（射）測
    定行速為92公里，超速22公里」，依道路交通管理處罰條例
    第33條第1項第1款，裁處受處分人罰鍰3,500元等語。
三、原裁定意旨略以：依交通部臺灣區○道○○○路局北區工程
    處96年4月4日北工頭字第0960004337號函可知受處分人違規
    當時，如以其所稱之行車方向觀之，自雪山隧道南出口（28
    公里130公尺）迄頭城收費站（30.5公里），其間並無設置
    任何速限標誌之「制式」牌面無誤，惟自國道5號南下起點
    至南下30公里760公尺處設置速限90公里標誌前之路段，既
    於沿途多處均設置有速限「70」標誌，顯見上開起迄點間之
    路段（即雪山隧道內與外之兩端延伸路段）均為速限70公里
    ，而於南下30公里760公尺處起始設標誌提高速限至90公里
    。本件受處分人在速限70公里之路段，竟以時速92公里之高
    速行駛，其行車速度顯已超過規定之最高速限。且受處分人
    違規當時之路段，亦於法定距離300公尺前之國道5號南下線
    28公里400公尺處設有「前有違規採證照相」標誌，故受處
    分人為警以雷達測速照相方式拍照舉發亦屬合法舉發。是受
    處分人駕駛前開車輛，行駛於高速公路，行車速度超過規定
    之最高速限20公里以上未滿40公里之違規事實，足堪認定，
    原處分機關乃依道路交通管理處罰條例第33條第1項第1款，
    裁處受處分人罰鍰3,500元，惟原處分機關漏未加計違規點
    數而有不當，原法院乃撤銷原處分，改依道路交通管理處罰
    條例第33條第1項第1款裁處受處分人罰鍰3,500元及第63條
    第1項第1款規定記違規點數1點，經核於法並無違誤。
四、抗告意旨略以：伊於95年7月17日駛出雪山隧道後，於28.4
    公里根本未見有制式或臨時之速限70之標誌，且高公局北工
    處亦證實95年8月4日始於南下28.4公里處設置制式70之速限
    標誌，是伊於主道上依正常速限行駛，卻無端受罰，自難信
    服云云。經查，依交通部臺灣區○道○○○路局北區工程處
    96年4月4日北工頭字第0960004337號函之記載：南下線接近
    雪山隧道南出口（樁號28公里130公尺）前最後一面速限標
    誌係於27公里723公尺處設置電子式速限可變標誌，全天候
    固定顯示「70」，且自該標誌至30公里760公尺處所設置之
    速限「90」標誌中間，曾於95年7月17日之前設置速限「70
    」之臨時木製牌面等語甚明，雖制式「70」之速限標誌係於
    95年8月4日始增設，惟於受處分人行經上開路段時，已設置
    有臨時木製牌面標明速限「70」，是受處分人空言辯稱未見
    速限「70」之標誌云云，核無理由，應予駁回。
五、據上論結，應依道路交通案件處理辦法第26條，刑事訴訟法
    第412條，裁定如主文。
中　　華　　民　　國　　96　　年　　5 　　月　　31　　日
　　　　　　　　　刑事第十五庭審判長法　官　吳昭瑩
　　　　　　　　　　　　　　　      法　官　李釱任
　　　　　　　　　　　　　　　      法　官　蘇隆惠
以上正本證明與原本無異。
不得再抗告。
                                    書記官  吳玉華
中　　華　　民　　國　　96　　年　　6 　　月　　4 　　日
